【裁判字號】    95,上重訴,8
【裁判日期】    951221
【裁判案由】    毒品危害防制條例等
【裁判全文】
臺灣高等法院刑事判決                 95年度上重訴字第8號
上  訴  人
即  被  告  丁○○
指定辯護人  本院公設辯護人 陳德仁
上列上訴人因毒品危害防制條例等案件，不服臺灣基隆地方法院
94年度重訴緝字第2號，中華民國95年1月10日第一審判決（起訴
案號：臺灣基隆地方法院檢察署93年度偵字第2618號、81偵字第
2829、2944號），提起上訴，本院判決如下：
    主  文
原判決撤銷。
丁○○共同販賣毒品，處無期徒刑，褫奪公權終身。
毒品海洛因壹佰柒拾捌塊（毛重陸拾壹點伍玖公斤，淨重伍拾玖
點零伍公斤），均沒收銷燬之；「新益豐十二號」漁船（船籍證
字號為ＡＳ字第０四三六六號）壹艘，中共五四式七．六二ＭＭ
半自動手槍壹把（槍號00000000，含彈匣壹個）、匈牙
利四八式七．六二型半自動手槍壹把（槍號ＣＩ六０六一，含彈
匣壹個）、制式七．六二型自動手槍子彈柒拾捌發、旅行袋貳只
及「中國沿海航路圖集」壹冊，均沒收。
    事  實
一、緣丁○○係庚○○之妻黃翁冬菜（原冠夫姓，嗣與庚○○離
    婚，下稱翁冬菜）之胞兄，甲○○（另經檢察官通緝中）之
    母江黃金枝則係庚○○之胞姐，戊○○因承包丙○○住宅水
    電工程而相識（以上二人業經本院以92年度重上更 (十一)
    字第181號各判處有期徒刑15年確定，戊○○假釋中，丙○○尚在執行中），丁○○則在高雄地區某茶藝館認識丙○○
    、己○○（庚○○、己○○業經本院以94年度上重訴字第50
    號依序判處庚○○無期徒刑，己○○有期徒刑15年，且己○○未上訴而確定，庚○○經最高法院以95年度台上字第1349
    號判決駁回上訴而確定）。緣於民國81年7月間，丁○○、
    庚○○、甲○○、香港籍綽號「小李」（30幾歲人，170幾
    公分）真實姓名年籍不詳之成年男子（下稱「小李」）等人
    因與中國大陸地區（下稱大陸地區）之販毒集團相識，認為
    可由大陸地區購買大批毒品載運進入臺灣地區販售牟取暴利
    ，丁○○即告知丙○○在大陸地區可購得大批毒品海洛英，
    請丙○○介紹漁船走私進口臺灣地區，用以販售牟利；庚○○亦告知戊○○販售毒品有暴利可圖。丙○○因認識基隆八
    斗子漁港「新益豐十二號」（船籍證字號為AS字第04366號
    ）漁船船主兼船長辛○○（業經本院以89年度重上更(八)判處
    無期徒刑，褫奪公權終身，經最高法院90年度台上字第6227
    號駁回上訴確定），乃聯絡辛○○南下高雄市。辛○○即與
    其雇用之船員乙○○（業經本院另案判處有期徒刑12年，褫
    奪公權6年確定）相偕至高雄市○○路241巷10弄9號丙○○
    住處，與丙○○、戊○○會面。因欲商討自大陸地區運輸毒
    品來臺事宜，不願乙○○知悉內情，乃先將乙○○送至旅社
    投宿。辛○○、丙○○及己○○再至高雄市○○路與九福路
    交叉處之「琉璃仙境茶藝館」，與已在場之丁○○、庚○○
    、「小李」、戊○○等人會面。其等基於共同意圖販賣毒品
    營利及運輸毒品海洛英走私進口之犯意聯絡，商討自大陸地
    區運輸毒品至臺灣地區之事宜。當場與辛○○談妥每件二塊
    海洛因磚運費新臺幣（下同）30,000元，且以每件（2塊）
    海洛因磚600,000元之價格集資購買，而己○○出資3件（6
    塊）1,800,000元、丙○○出資3件（6塊）1,800,000元、戊○○出資2件（4塊）1,200,000元、辛○○出資2件（4塊）
    1,200,000元（其因有運費可抵，故未交付訂金）餘由丁○○；庚○○出資。議定後，辛○○先行返回基隆地區準備漁
    船出海有關事宜。同年7月中旬，丙○○、戊○○先在高雄
    巿九如路及大順路口各交付一半購買毒品價金900,000元、
    600,000元予丁○○、庚○○（己○○亦交付900,000元，此
    部分由丙○○先行墊付）。丁○○、庚○○取得價金後即刻
    匯款至香港，經由「小李」轉交大陸地區販毒集團以為購買
    毒品之訂金。嗣丙○○、戊○○等候多日見無下文，認為遭
    詐騙，要求庚○○將錢返還，庚○○表示錢已匯往大陸地區
    ，丁○○可前往取回，惟因丁○○不諳由香港轉機至大陸地
    區程序，遂要求戊○○一同前往。81年7月26日，丁○○與
    戊○○共同搭機過境香港前往大陸地區廣東省汕頭巿，庚○○與不知情妻子翁冬菜於同年7月30日搭機前往會合，庚○○向丁○○稱可單獨處理與大陸地區不詳姓名之毒梟洽談運
    輸毒品海洛因相關事宜，丁○○、戊○○遂於同年8月3日，
    先同機返回臺灣，庚○○則於8月9日返臺，等候大陸毒梟通
    知交貨時間。81年8月10日，丁○○接獲大陸毒品交貨通知
    ，即告知丙○○可至大陸地區接貨，丙○○、戊○○乃電話
    通知辛○○南下高雄，辛○○同日搭機抵達高雄，丁○○與
    丙○○駕駛賓士車前往小港機場接機，先至高雄巿民生路與
    仁愛街口之「紫砂壼茶藝館」飲茶休息。同日下午5時許，
    戊○○再駕車載辛○○前往高雄巿大同路「桃源川菜館」，
    與丁○○、丙○○會合餐敘。丁○○告知辛○○可至廣東省
    汕頭市載貨，在汕頭市「金海灣賓館」已用戊○○名字登記
    房間，辛○○要求先付100,000元作加油之用，餘款交貨時
    付清，並提供其母藍吳秀蘭（已歿）設於基隆巿第一信用合
    作社八斗子分社0000000000活期儲蓄存款帳戶。丙○○嗣交
    代不知情之妻子陳淑娥，轉囑戊○○之妻即亦不知情之郭張
    玉燕，於8月11日以戊○○設於高雄巿第三信用合作社楠梓
    分社之帳戶，匯款100,000元入藍吳秀蘭之帳戶，辛○○旋
    於同年月12日提領該100,000元借予友人林正義。同年8月12
    日，辛○○以駕駛「新益豐十二號」漁船以捕捉小卷魚名義
    ，向基隆巿警察局申請出港，使不知情承辦漁船出港登記之
    公務員將此不實事實，登載於職務上所當之漁船出港申請報
    告單上，足以生損害於基隆巿警察局對於漁船出港管制、掌
    握之正確性。戊○○於同年8月13日隨同丁○○搭機過境香
    港至廣東省汕頭市，住進「金海灣賓館」，丁○○與大陸地
    區毒梟洽談購買及交付毒品事宜，並等候辛○○前來會合。
    辛○○於81年8月13日下午1時20分許，與乙○○駕駛「新益
    豐十二號」漁船自基隆八斗子漁港出發。出海後，辛○○始
    告知乙○○航行目的並非捕魚，而係要前往廣東省汕頭港運
    輸毒品海洛因，事成之後，將分給乙○○250,000元之報酬
    ，乙○○受其利誘應允之，亦加入共同分擔運送毒品海洛因
    走私來臺之行為，共同駕駛上開船舶航行至大陸地區。甲○○亦安排同時期自大陸地區運輸毒品海洛因至臺灣地區，遂
    與丁○○、戊○○於8月13日搭乘同一班機過境香港至廣東
    省汕頭巿，住進「金海灣賓館」，丁○○、甲○○分別與大
    陸地區毒梟洽談交付毒品事宜，丁○○購買海洛因磚44件共
    88塊，另基於運輸槍彈來臺之犯意，再購買具有殺傷力之中
    共製54式7.62MM型具有殺傷力之半自動手槍1支（槍號00000
    000，含彈匣1個）、匈牙利製48式7.62 MM型半自動手槍1支
    （槍號CI6061，含彈匣1個）、制式7.62MM自動手槍子彈82
    顆，欲一併由辛○○載送返回，甲○○則基於營利之意圖購
    買海洛因磚45件共90塊。兩人各自與大陸毒梟談妥毒品交易
    後，各自等候運輸之漁船前來會合。同月15日，「新益豐十
    二號」抵達汕頭港海域停泊，同日下午，辛○○至「金海灣
    賓館」與丁○○等人會合，16日下午，丁○○即將合購之毒
    品海洛因44件（88塊）及丁○○另行購買之槍、彈之旅行袋
    1只放置在「新益豐十二號」漁船上，再前往該賓館告知辛○○另有槍彈亦請其一併運回台灣，辛○○要求以分得手槍
    1支之代價，應允代丁○○運送槍枝來臺。另甲○○託付運
    送毒品之臺灣籍漁船，則因馬克颱風侵襲無法由臺灣出航，
    同日晚間，甲○○經丁○○陪同，向辛○○表示，另有45件
    （90塊）海洛因願以同樣每件30,000元之代價，請其一併運
    送回臺，三人亦基於運輸毒品及私運毒品進口之犯意聯絡，
    經辛○○應允之，當日亦由中國大陸毒梟將裝有甲○○購買
    之毒品海洛因90塊之旅行袋1只放置在「新益豐十二號」漁
    船上。乙○○亦基於共同運輸及走私毒品海洛因及手槍、子
    彈之犯意與辛○○將裝有海洛因90塊之旅行袋1只藏於船尾
    密艙內，另將裝有槍彈及海洛因88塊之旅行袋1只，藏於其
    睡艙抽屜之內壁（2袋共178塊海洛因磚，淨重59.05公斤）
    。8月16日下午，適馬克颱風來襲，影響大陸地區南部沿海
    之海域，辛○○顧及行船安全，乃在汕頭巿停留，至同年8
    月19日下午2時許，馬克颱風於福建省漳浦登陸減弱消失，
    辛○○與乙○○即於同年月20日，輪流駕駛「新益豐十二號
    」漁船，自汕頭港海域返航基隆，迄同月22日凌晨5時10 分
    許，駛抵基隆八斗子漁港靠岸，為基隆巿調查站及南部地區
    機動工作組人員，於船尾密艙搜獲毒品海洛因90塊及行李袋
    1只。辛○○於基隆巿調查站人員偵訊下，供出尚有1只旅行
    袋藏於睡艙內壁，經調查局人員再次搜索起出其餘毒品海洛
    因88塊及前揭槍彈暨行李袋1只，另扣得乙○○所有其上標
    示接運毒品地點經緯度之中國大陸解放軍海軍司令部印製之
    「中國沿海航路圖集」1冊。嗣經基隆巿調查站循線查獲丙○○、戊○○涉案後，臺灣基隆地方法院檢察署檢察官以81
    年度偵字第2829號、第2944號將辛○○、乙○○、丙○○、
    戊○○提起公訴，丙○○、戊○○直至本院以89年度重上更
    (八)字第115號案件審理中（下稱前案），始坦認供出上情
    。
二、案經臺灣高等法院檢察署自動簽分函送臺灣基隆地方法院檢
    察署檢察官偵查起訴。
    理  由
壹、證據能力部分：
一、本案之監聽電話資料，係法務部調查局調查站人員於通訊保
    障及監察法88年7月14日公布之前，監聽被告等電話通訊之
    錄音，當時法律並未賦與司法警察監聽依據，是該項證據之
    取得固乏法律上依據。惟上開監聽實係法務部調查局南部機
    動工作組因調查案外人柯永得涉嫌販賣毒品所進行之偵查，
    業經臺灣高雄地方法院檢察署主任檢察官，依當時有效之法
    令核准監聽在案，有上開檢察署81年度聲字第1001號、第13
    23號卷可參；且本案查獲運輸進口之海洛因毒品數量龐大，
    若流入市面對購買毒品之人健康之影響甚大，則基於公共利
    益之維護，顯大於被告人權之保障，而被告及其辯護人對該
    監聽譯文之證據能力亦不爭執，依刑事訴訟法第159條之5規
    定，應有證據能力。
二、偵查犯罪機關依法定程序監聽之錄音，如已踐行調查證據程
    序，非不可採為認定犯罪事實之基礎；下述監聽錄音製作之
    譯文，雖僅為偵查犯罪機關單方面製作，若被告或訴訟關係
    人對其真實性並無爭執，因監聽錄音譯文之真實性業經確認
    無訛，法院依法無須勘驗該監聽之錄音踐行調查證據之程序
    。茲被告丁○○及其辯護人對於卷附監聽譯文之真實性並無
    爭執，本院依法自得以提示監聽譯文並告以要旨之方式進行
    調查證據之法定程序。
貳、實體部分：
一、訊據上訴人即被告丁○○於本院審理時固承認有參與運輸毒
    品（見本院95年10月12日審理筆錄第20頁）及原審審理亦承
    認運輸、販賣毒品及走私部分。其於原審審理時所供，我承
    認我們7人有商議共同運輸毒品來台販賣，我承認有去大陸
    接小李，我承認我有合資購買海洛因，但非主犯。有參與運
    輸海洛因來臺販賣之犯行，有與庚○○一起匯款至香港（見
    原審卷第123頁、124頁、138頁、139頁、140頁、93頁）。
    惟辯以：伊僅以每月3萬元受雇庚○○，伊是跑腿，伊非主
    謀，購買毒品之訂金交給庚○○，非交給伊，是庚○○與小
    李主導。槍彈之部分與伊無關，是戊○○、丙○○自己要運
    來台灣，是他們2人與小李接洽，伊亦不認識丙○○云云。
    惟查：
(一)、證人即共犯戊○○於原審及本院到庭結證：81年7月間，曾
    在高雄巿民族路、九如路交岔路口之「琉璃仙境茶藝館」談
    論運送毒品之事，在場者包括伊、己○○、丙○○、辛○○
    、丁○○、庚○○、香港籍男子綽號「小李」（30幾歲人，
    身高170多公分）等計七人，「白豬」是辛○○私下幫丁○○取之綽號，伊都稱丁○○為「翁仔」，當時是丁○○跟香
    港「小李」去買毒品，庚○○找伊、丙○○，說要便宜賣，
    己○○則是丙○○帶去，也要買毒品，甲○○是在大陸「金
    海灣賓館」經由丁○○帶去，再由丁○○介紹認識辛○○。
    丁○○與辛○○談運送毒品的價錢，1件（2塊）是30,000
    元，地點是在大陸汕頭，伊等跟丁○○談的價錢是一塊海洛
    因磚300,000元，伊買4塊，丙○○買6塊、己○○買6塊，辛○○的部分4塊，可以用運費來抵，所以辛○○不用付任何
    訂金，商議後就互相等通知。7月中旬，伊在高雄巿九如路
    及大順路口，將毒品半數價金交付予丁○○、庚○○，此部
    分包括伊、丙○○、己○○之訂金，合計2,400,000元，7月
    26日，伊與丁○○經由香港到汕頭，丁○○去看毒品，那次
    沒拿到毒品，該次有遇到庚○○及其妻翁冬菜，庚○○表示
    其要待在大陸處理毒品之事，要伊與丁○○先回臺灣，回臺
    後，丁○○打電話給丙○○要其轉告辛○○可以準備將漁船
    開到大陸汕頭接運毒品，8月13日，伊與甲○○、丁○○前
    往香港，伊與丁○○後來住汕頭「金海灣賓館」，都是丁○○在處理毒品之事宜。辛○○與我們在大陸會合，查獲之毒
    品在汕頭裝船，非在澎湖外海，真正主謀是丁○○。辛○○
    所說的周先生、白豬就是指丁○○。當天查獲槍、彈是丁○○帶進來，原先沒有講到。辛○○說原先沒有講到價錢，所
    以兩支槍他要拿壹支槍來抵，槍是丁○○帶至船上，而庚○○他只是跟隨丁○○。當時丁○○第1次上來賓館跟辛○○
    說有槍，說好以壹支槍來抵後，丁○○才下去藏槍，才又上
    來。而我在小港機場才碰到甲○○，原本我與甲○○不認識
    。到大陸汕頭時丁○○才帶甲○○來跟辛○○說價錢，90塊
    海洛因是甲○○臨時託帶的。不是事先計劃，運輸價格相同
    2塊3萬元。案發後之81年8月22日，丁○○叫伊前去高雄市
    ○○路進入鳳山市○道路上（高速公路下），在車內恐嚇伊
    不能供出其他共犯，另翁冬菜去臺北看守所看過伊二次，要
    伊不要說出丁○○、庚○○也有涉案等語（原法院93年度重
    訴字第14號案件94年4月12日審判筆錄、原審94年12月27 日
    審判筆錄、本院之審理筆錄參照）。核與其於前案更八審之
    後歷次以被告身分所供情節相符。至於戊○○於原審所證，
    被告、庚○○當時以庚○○名義在高雄企銀有開帳戶，購買
    毒品之資金即是由該帳戶提領（原審卷123頁）云云，經本
    院函查高雄企銀，被告與庚○○並無在該行開立活存帳戶，
    有該行95年11月8日玉山個服字第06110814號函可據（見本
    院卷2第16頁），是此部分之證詞，應係戊○○個人之推測
    之詞，尚不足採。且以被告與庚○○收款後，應即匯往大陸
    ，始有81年7月間戊○○、丙○○對已交付購買毒品之訂金
    ，但因毒品尚無著落，而懷疑被大陸之毒販吞掉款項，始有
    81年7月下旬由被告與戊○○一起至大陸打探消息之舉。
(二)、證人丙○○於原審及本院結證：在「琉璃仙境茶藝館」時，
    在場人有伊、戊○○、辛○○、己○○、「慶文」、丁○○
    及香港「小李」，當時討論買毒品之事，之前丁○○就要伊
    幫他介紹雇漁船之事，當時丁○○表示2塊是1件，每件價錢
    600,000元，我買3件6塊，丁○○表示要給辛○○2件4塊，
    戊○○也是2件4塊，己○○跟伊一起去，丁○○說可以給己○○3件6塊，7月中旬，伊開車搭載戊○○前往高雄巿九如
    路及大順路口，將伊自己、戊○○及己○○之毒品訂金（總
    價一半）交付丁○○，後來因為伊懷疑錢可能被騙，戊○○
    說要去香港找「小李」找回錢，之後戊○○由香港回來，表
    示丁○○說再等幾天就有毒品，過了幾天，戊○○與丁○○
    就去大陸汕頭接運，後來丁○○打電話給伊，要伊轉告辛○○漁船前往大陸之時間。另監聽譯文中所稱「一張」代表一
    塊海洛因，「3、3、3、4」代表彼此分購而得之海洛因數量
    ，「翁仔」就是丁○○。在「琉璃仙境茶藝館」談時，大家
    都有份，丁○○也有份，但他沒有說要買多少。毒品叫辛○○開船去拿，我介紹辛○○給大家認識，是大家的意思叫他
    去載毒品回來。我沒有去大陸，丁○○我叫他翁仔。是丁○○告訴我在大陸可以買毒品，所以才去茶藝館，小李是丁○○帶去，在高雄無談到槍，我買毒品是要回來賣等。核與其
    於前案更八審之後歷次供述情節一致。
(三)、證人庚○○於本院結證，被告係其大舅子，81年間有在大陸
    與被告碰面，伊與被告都有去大陸，當時伊有在場，但中間
    都是小李在「發落」（台語），是在大陸接貨沒錯。辛○○
    於本院結證，未出港前皆是丙○○跟我談，伊向丙○○稱要
    10萬元加油，乙○○伊向他說回來給他25萬元。證人己○○
    於本院結證，伊只知道運毒品，不知有運槍，伊買6塊，是
    為了要賣，伊不認識甲○○。亦得證渠等三人亦有參與犯案
    。
(四)、又卷附調查局之監聽錄音（前案81年度偵字第2944號卷第12
    8-190頁），該錄音內容之真正，為戊○○、丙○○、辛○○所自承。其中與案情較有關者如下：
、81年8月4日己○○與丙○○對話內容，己○○稱：「我是寶
    全啦」，丙○○：「唷，全哥什麼事」，己○○：「昨天郭
    仔說的是不是那個？」，丙○○：「郭仔待會過來，你今天
    有沒有空」‧‧‧己○○：「我昨天聽郭仔說，昨天那個那
    個」，丙○○：「我知道，那兩箱我知道，怎樣？」己○○
    ：「是黑的還是別的」，丙○○：「可能是那個啦！我想可
    能是，從那邊過來，應該是黑色的才對，我待會再詳細問他
    」。
、81年8月6日戊○○（於丙○○住宅）與翁仔對話內容，戊○○稱：「你過來啦！」翁仔稱：「那台磅秤壞掉了，不夠，
    磅起來一半都少零點一，今天對方在講，說我們少給，我用
    法碼試了一下，果然是少給人家」。
、81年8月8日己○○與丙○○對話內容，己○○：「有沒有過
    去你那裡？」，丙○○：「有，他說不知道貨色那麼差，他
    又說他有包起來，他說明天要處理，不行的話，他還要再換
    」，己○○：「那怎麼可能？」，丙○○：「他說星期一要
    再聯絡」，己○○：「他的意思是說他的貨要換，我們自己
    的貨是不可能再換的啦！」。
、81年8月9日丙○○、戊○○與辛○○（電話中稱辛○○「蘇
    仔」，即辛○○綽號「砂仔」或「沙仔」之台語近音）對話
    內容，丙○○：「搭飛機下來」，辛○○：「我搭尾班下去
    」，戊○○接續丙○○：「現在馬上下來，再搭晚班的回去
    ，馬上下來，有重要的事」。
、81年8月10日下午5時40分，丙○○與戊○○電話聯絡，丙○○：「喂」，戊○○（在丙○○住處）：「我帶蘇仔（指辛○○）去吃飯」，丙○○：「這麼早就吃」，戊○○：「吃
    完後我載他到機場，你要不要一起來」，丙○○：「你要去
    那裡吃」，戊○○：「上次你帶我們去的那一家」，丙○○
    ：「租元是嗎？」，丙○○：「好啦」。
、81年8月10日下午11時10分，丙○○與辛○○通話內容，丙○○：「你今天抄給我的那張紙不見了，請你再說一次」，
    辛○○：「基隆第一信用合作社八斗子分社帳號0000000000
    藍吳秀蘭」，丙○○：「好，我明天再用進去」。
、81年8月11日「蘇仔」即辛○○與丙○○聯絡，丙○○：「
    你有沒有收到？」，辛○○：「有啦，收到了」，丙○○：
    「明天你的朋友要去了」，辛○○：「我也要去」，丙○○
    ：「你明天要去的時候再打電話給我，如果我不在，你就交
    代我家人，說你要去玩了」。
、81年8月11日周淑芬（旅行社人員）與丙○○聯絡，周淑芬
    ：「柯叔叔，我訂到8月13日國泰433的班機，但你們內陸要
    用候補的，內陸無法劃到坐位，因為內陸還要香港方面的作
    業」，丙○○：「13號是星期幾」，周淑芬：「星期四」，
    丙○○：「是高港（高雄至香港）的嗎？兩點嗎？幾點」，
    周淑芬：「對，兩張，下午1點起飛，可以接20時10分的班
    機，‧‧‧早班機和中華都沒有坐位，這二個坐位是團體位
    剩下來的」。
、81年8月12日晚間7時10分，戊○○與丙○○電話聯絡，丙○○：「你能不能早點過來，有重要的事情要講，你什麼時候
    要過來」，戊○○：「我八點半至九點之間過去」，丙○○
    ：「早一點過來」，戊○○：「我洗完澡再過去」，丙○○
    ：「那些‧‧‧要拿給人家看」，戊○○：「好」。
、81年8月12日丙○○與己○○對話內容，丙○○：「全哥嗎
    ？那裡的事情都聯絡好了」，己○○：「郭仔他朋友嗎？」
    ，丙○○：「明天過來再說，我剛剛聯絡好，他正在我這裡
    」。
、81年8月13日晚間7時20分，丙○○與某不詳姓名男子電話聯
    絡，丙○○：「怎樣」，某男：「我跟他連絡了，他馬上要
    出國，他說回國後再連絡。」，丙○○：「意思是說他自己
    要‧‧‧，就對了」，某男：「對啊，他說他自己要‧‧‧
    ，他說回國再同我們見面」。
、81年8月14日丙○○與其妻陳淑娥之電話通話內容，丙○○
    ：「等一下小蔡會過來，你先把寶全那一箱分成兩半，一半
    拿給小蔡，他3時10分會過來拿」，陳淑娥：「好」。
、81年8月14日丙○○與其妻陳淑娥之電話，陳淑娥：「小蔡
    拿30」，丙○○：「你先拿起來，我再跟他check」。
、81年8月19日晚間11時50分丙○○與己○○之電話通話內容
    ，丙○○：「全哥，我剛剛跟他（指郭仔）說了，共有13張
    ，分成4份，又剩1份，我說就給郭仔4張」，己○○：「那
    阿得（被告戊○○具狀供稱阿得係丙○○之兄柯永得）的也
    要」，丙○○：「我們每人分3，郭仔分4，明天郭仔9點會
    過來，我錢夠了，你不用急著把錢給我」，己○○：「他說
    明天見面還要說其他的事情‧‧‧他不好意思說‧‧‧意思
    是說翁仔一半，我們一半」。
、81年8月22日即辛○○被查獲當天，丙○○、戊○○於電話
    中聯繫，丙○○稱「郭仔，釘仔（指被告辛○○）的妹妹打
    電話來，說出事了（語氣沈重）」，戊○○答稱「那要怎麼
    辦（徬徨）」，丙○○稱「我也不知道，我母親接的」，戊○○稱「煩死了」，丙○○接稱「過來再談」，戊○○答稱
    「好」（見前案偵字第2944號卷第137頁）。
、81年8月22日被告丙○○打電話給其妻陳淑娥，丙○○稱「
    電話留一支，另一支切斷」，其妻詢以「留那一支？」答稱
    「留383那支，這支不要用」，其妻謂「但是這支我晚上要
    用」，丙○○即稱「那拆掉383那支好了，這幾天我要那個
    ‧‧‧那個‧‧‧」，其妻又稱「你要在外面？」，應稱「
    你把我的衣服快收拾好（語氣急促）」，其妻問「你要回來
    嗎？」，丙○○稱「看看啦！可能叫別人去拿」，其妻復稱
    「要不然你在那裡，我幫你送去」，丙○○稱「不必不必」
(五)、對照上開監聽內容，亦可證本件應為一販毒集團，被告、丙○○、戊○○、辛○○、己○○互相密切聯絡，被告甚至對
    戊○○稱販賣出去之毒品（指量）少給人家，人家在抱怨，
    其以秤量，亦有少給等情。
(六)、又辛○○係「新益豐十二號」漁船船主兼船長，該船船籍證
    字號為AS字第04366號、統一編號CT123535，該船為80馬力
    木船，油料全容量2,736公升、續航力480小時，航速通常為
    每小時7海浬，作業區域本省沿海，本省沿海作業時限為20
    天，有機漁船（沿海輪船）船籍卡影本在卷（前案81年度偵
    字第2829號偵查卷第81頁參照）。又辛○○與乙○○於81年
    8月12 日，向基隆市警察局申請「新益豐十二號」漁船預訂
    81年8月12日出港，目的港（漁場）澎湖，捕魚漁業種類小
    卷，此有八斗子港「新益豐十二號」漁船出港申請報告單在
    卷（同前偵查卷第88頁參照）。「新益豐十二號」漁船係於
    81年8月13日下午1時20分出基隆八斗子漁港，於同年月22日
    清晨5時10分入基隆八斗子漁港，亦有基隆市警察局第二分
    局八斗子漁港駐在所出具「新益豐十二號」漁船出入港時間
    表在卷（同前偵查卷第80頁參照）。又本案係法務部調查局
    南部機動工作組，於81年8月22日清晨5時20分許，在基隆市
    八斗子漁港，依法搜索基隆市籍漁船「新益豐十二號」漁船
    ，自該船船尾密艙查獲海洛因毒品90包，嗣辛○○供出「新
    益豐十二號」漁船，尚有另一密窩藏有毒品及槍械，乃自該
    船睡艙內壁取出大陸製手槍2把、彈匣2個、子彈82發及海洛
    因毒品88包（前案原審卷第172至174頁參照），並有照片可
    參（同前原審卷第140頁參照）。而扣案之178塊白色物體，
    經送檢驗結果，確係海洛因毒品（毛重61.59公斤、淨重
    59.05公斤），有法務部調查局00000000000號檢驗通知書
    在卷可稽（前案81年度偵字第2944號偵查卷第217頁參照）
    。另同處所查獲之手槍2把、子彈82發，經送請內政部警政
    署刑事警察局鑑定結果，槍號00000000，槍柄護木有黑星狀
    標誌者，認係中共54式7.62MM半自動手槍，槍號CI6061者，
    認係匈牙利48式7.62MM型半自動手槍，子彈82顆經試射4顆
    後，證實係制式7.62MM自動手槍彈，均具有殺傷力，屬行為
    時槍砲彈藥刀械管制條例第4條第1款及第2款所稱之手槍及
    子彈，亦有同局81年9月10日（81）刑鑑字第57866號函影本
    在卷可按（前案2829號偵查卷第137頁參照），足證上開被
    查獲之物品確分別為毒品、手槍、子彈，並同屬懲治走私條
    例管制進出口物品。
(七)、丙○○、戊○○於81年9月1日經調查局人員約談到案後，其
    二人雖自始否認為幕後真正運送被扣物品之貨主，惟因所供
    與辛○○顯然不同，二人又因顧忌而有所隱瞞，致所顯示之
    證據無從為其有利之認定，迄前案更七審前，均仍認定丙○○、戊○○即為幕後之貨主，及至前案更八審審理時，丙○○、戊○○始決定供出本件之整個過程及幕後真正之貨主，
    惟前案更八審除改認辛○○係至中國大陸之汕頭港運送毒品
    外，仍認丙○○、戊○○為幕後之貨主，前案更九審仍為相
    同之認定，直至前案更十審、更十一審始為被告二人非幕後
    貨主之認定。
(八)、至於被告所辯其非主導之人云云。本院認依前揭2位證人之
    證詞，買毒品之錢交給被告及庚○○，而小李之人又係被告
    找來的，至大陸汕頭去接毒品之人又係被告，且由被告將未
    在謀議範圍所取得之槍、彈置放於停在汕頭之辛○○漁船內
    ，才告訴船長辛○○，甲○○之毒品90塊，亦因其他船隻遇
    颱風停駛，而經由被告洽得辛○○之同意將該90塊之海洛因
    亦一併帶回等情觀之，被告應係本案運輸毒品之主導人。至
    於證人庚○○於本院作證稱：發起人是香港人，在臺灣是交
    代我負責，丁○○負責船的事情。我及丁○○都沒有收到定
    金。此次運毒伊與丁○○都有去大陸，是在大陸接貨（即毒
    品）沒錯。我承認本案我是主謀。就其所證，伊是主謀云云
    ，惟其既證伊未負責船之事，又未收定金，且至大陸接毒品
    置於船內之人又是丁○○，甚至槍枝亦是原先未謀議範圍，
    亦由丁○○取至船上，則何以庚○○要獨攬稱：其為主謀，
    顯係其已判決確定，而其與被告復有妻舅關係，為迴護被告
    之證詞，難以採信。
二、被告主導之販毒集團之謀議、分工過程，理由略以：
(一)、辛○○於調查站人員訊問時供稱：81年8月10日，係「周先
    生」打電話叫其南下，當時係「周先生」、丙○○、戊○○
    與其共商運輸毒品之時間、地點及方式等，「周先生」及丙○○表示其載運毒品之代價為500,000元，其當場將其母親
    在基隆一信八斗子分社帳戶號碼給「周先生」，而丙○○於
    81年8月11日向其確認帳戶後即匯入100,000元，若由匯款人
    去清查，也許可以查出「周先生」之確實身分等語；於前案
    原審及多次更審中均供述本案所查獲之毒品海洛因似為綽號
    「白豬」之周姓男子所販入等語；於前案更二審判決後，85
    年3月13日「補呈上訴理由狀」明確稱綽號「白豬」之周姓
    男子，即為丁○○，乃罪魁禍首，核心人物，並與戊○○一
    道出國赴大陸等語，業如前述。顯然除丙○○、戊○○外，
    另有一綽號「白豬」之「周先生」亦參與其事，否則為何辛○○自被查獲時起，除供出丙○○、戊○○外，要一再供陳
    另有一「周先生」，為何要於上訴理由狀內表明綽號「白豬
    」之周姓男子，即為丁○○，乃罪魁禍首，核心人物，並與
    戊○○一道出國赴大陸等語。又辛○○所供之匯款100,000
    元情節，經查明係丙○○交代其不知情之配偶陳淑娥，轉囑
    不知情之戊○○配偶郭張玉燕，於81年8月11日以戊○○在
    高雄市第三信用合作社楠梓分社之帳戶，匯款100,000元進
    入辛○○母親藍吳秀蘭設於基隆市第一信用合作社八斗子分
    社之帳戶，業據證人陳淑娥、郭張玉燕證明在卷（前案81年
    度偵字第2944號偵查卷第18至20頁、第23至26頁、前案更二
    審卷第188、189頁參照），並有藍吳秀蘭前揭帳戶交易明細
    查詢單1紙、入帳單2紙附卷可稽（同前偵查卷第21、27、28
    頁參照）。辛○○於偵查中供稱該款確於81年8月12日提領
    並借予其友林正義（81年度偵字第2829號偵查卷第66頁反面
    參照），證人林正義於前案更四審亦到庭結證稱確向被告辛○○借款100,000元無訛（前案更四審卷第52頁參照）。按
    辛○○既係經由丙○○介紹給丁○○、黃文慶等人駕船載運
    海洛因之人，因當時丙○○、戊○○、辛○○尚有向丁○○
    集資之海洛因毒品尾款未付，辛○○亦尚未拿得運毒之報酬
    ，亦即當時其等間之應付、應得款項尚未結算，則當辛○○
    開口要先拿100,000元時，此時先由居間介紹之丙○○交代
    配偶陳淑娥，再由陳淑娥轉囑戊○○之配偶郭張玉燕匯款，
    丙○○或係基於介紹人之身分扮演該等角色，尚難僅憑此匯
    款之事實，即認定被告丙○○、戊○○係購買該等毒品之幕
    後貨主。
(二)、雖辛○○於前案更七審改稱綽號「白豬」周姓男子為丙○○
    云云，然81年8月10日下午11時10分丙○○（即駕駛賓士轎
    車之男子）與辛○○之監聽通話內容：「丙○○：你今天抄
    給我的那張紙不見了，請你再說一次。辛○○：基隆第一信
    用合作社八斗子分社帳號0000000000藍吳秀蘭。被告丙○○
    ：好，我明天再用進去」，相互對照，丙○○係駕駛賓士轎
    車且為確認帳戶無訛之人，則81年8月10日餐敘在場之人，
    除丙○○、戊○○及辛○○外，另有「周先生」其人，足證
    辛○○前案更七審稱「白豬」周先生為丙○○，為虛偽之詞
    ，應以前案更二審所稱「白豬」為被告，被告在場，與事實
    相符為可採。
(三)、被告與戊○○二人，確同時於81年7月26日搭乘CI621班機，
    離開臺灣過境香港進入中國大陸，於同年8月3日搭乘CI622
    班機返臺；又依前開監聽紀錄，81年8月11日周淑芬（旅行
    社人員）有與丙○○聯絡，其對話如下：周淑芬：「柯叔叔
    ，我訂到8月13日國泰433的班機，但你們內陸要用候補的，
    內陸無法劃到坐位，因為內陸還要香港方面的作業」，丙○○：「13號是星期幾」，周淑芬：「星期四」，丙○○：「
    是高港（高雄至香港）的嗎？兩點嗎？幾點」，周淑芬：「
    對，兩張，下午一點起飛，可以接20時10分的班機，‧‧‧
    早班機和中華都沒有坐位，這二個坐位是團體位剩下來的」
    。而戊○○、丁○○二人確於81年8  月13日同搭CX433班機
    出境前往香港，於同年8月14日進入中國大陸，於同年8月19
    日離開中國大陸，並同時搭乘CI622班機經香港返國。另庚○○也於同年7月30日，搭機由香港進入中國大陸，同年8月
    9日由香港返回臺灣。另甲○○也於81年8月13日，搭乘CX13
    3班機出境香港，同年8月17日入境，搭乘CI 622班機由香港
    返臺，有內政部警政署入出境管理局函覆之出入境紀錄表（
    前案更十審卷第80至83頁及更八審第二卷第166、167 頁參
    照）、基隆市警察局刑警隊列印之入出境資料及戊○○之「
    臺灣居民來往大陸通行證」影本在卷可核（前案81年度偵字
    第2944號偵查卷第204頁、前案更八審卷一第165至167 頁參
    照）。顯然戊○○、丙○○於前案更八審以後所述與本案被
    告、庚○○等之進出大陸情形確與事實相符。
(四)、依前開監聽資料所示，81年8月19日晚間11時50分，丙○○
    打電話給被告己○○，其對話如下：柯：全哥，我剛剛跟他
    （指郭仔）說了，共有13張，分成4份，又剩1份我說那就給
    郭仔4張。曾：那阿得的也要？柯：我們每人分「3」郭仔分
    「4」‧‧‧曾：看多少我再領還給你。柯：‧‧‧意思是
    說翁仔一半，我們一半（前案81年度偵字第2944號偵查卷第
    128頁參照）。從走私之確實數量計算，被告丁○○、庚○○、小李僱用辛○○運送之部分為88塊，三人每人約可分得
    29塊，被告丁○○原答應將其可分得之部分，讓售丙○○3
    件（6塊），讓售戊○○2件（4塊），己○○3件（6塊），
    辛○○2件（4塊），其中辛○○之部分因有運費折抵之問題
    ，另外計算，則被告丁○○原應讓售丙○○、戊○○、己○○共16塊海洛因，惟因扣除需另給辛○○之4塊，丁○○之
    部分剩25塊，其因之僅肯再讓售一半13塊之海洛因給丙○○
    、戊○○、己○○。依丙○○供稱，其於是向己○○表示，
    13塊由其、弟弟（此部份由丙○○假藉其弟柯永得名義，實
    際上丙○○部分仍分得6塊）、己○○、戊○○各分一份3塊
    ，剩下之1塊則仍由曾到大陸二次，較為辛苦之戊○○分得
    ，該監聽資料與柯永楠、戊○○所述，與常情尚相符合，應
    認為可採。從此監聽資料，亦可證明丙○○、戊○○顯非幕
    後之真正貨主，否則其等為何要就被告可分得之部分，從中
    依一定之比例分配？被告原可分得三分之一，另外之庚○○
    、年籍不詳綽號小李之成年香港人各分得三分之一，因丙○○居間介紹辛○○擔任駕船運貨之人，戊○○擔負陪同被告
    至大陸汕頭市洽談毒品買賣事宜，己○○因係丙○○鄰居及
    朋友關係亦受邀參與其事，則由被告出面提供其可分得之部
    分予上開參與其事之人，以較低之價格集資認購，此亦與事
    理無何扞格之處。
(五)、辛○○之000000000號行動電話，於81年8月10日下午至晚上
    ，分別有三通對外聯絡電話，其中同日18時25分16秒，係撥
    至000000000號電話，該電話之租用權人為丙○○之妻陳淑
    娥，另同日晚上19時29分44秒，係撥至0000000號，該電話
    之租用權人係葉江榮月，又同日晚上21時22分02秒，係撥至
    0000000號，該電話租用權人係陳惠貞，有偵查卷附該電話
    之通聯紀錄及中華電信股份有限公司客戶歷史資料子系統表
    在卷可參。按高雄區之電話0000000租用權人葉江榮月係甲○○之胞姊，該電話之裝機地點係高雄市○○○路100號1樓
    ，該址有燈聲興業有限公司之招牌，而甲○○之口卡之職業
    欄即記載燈聲興業有限公司業務經理，並為股東，有經濟部
    中央辦公室92年1月10日經 (92)中辦三字第09230861790號
    函及所附燈聲興業有限公司變更登記事項卡、興業股東名簿
    影本可查（前案更十審卷第127至131頁參照）。依戊○○、
    丙○○二人所證，81年7月辛○○南下高雄市○○路與九福
    路交叉處之琉璃仙境茶藝館，洽談自中國大陸運輸毒品來台
    事宜，辛○○、丙○○到時，被告、庚○○、己○○，不詳
    姓名年籍綽號「小李」之香港籍成年男子及戊○○已在現場
    ；同年8月10日辛○○第二次到高雄市○○路桃源川菜館，
    除丙○○、戊○○外，亦僅有被告在場，甲○○在此之前並
    未見出現，直至同年8月13日戊○○、被告要搭機過境香港
    時，戊○○始在機場由被告介紹認識甲○○。然依前開監聽
    紀錄，辛○○在運輸毒品前之81年8月10日早與甲○○有聯
    絡之管道，並非不相識，其後甲○○亦於81年8月13日搭機
    赴大陸汕頭市，因其與辛○○原先在臺灣即有聯絡，則其在
    大陸跳過丙○○等人直接找辛○○洽談載運毒品之事，除可
    讓較少之人知曉此事外，亦可不必支付其他之對價，應屬可
    理解之事。參以該批90塊之毒品海洛因，與前開之88塊海洛
    因，係藏置於「新益豐12號」漁船之不同地方；以及甲○○
    自81年1月間起，連續在高雄市新興區○○○路100號1樓，
    販賣海洛因毒品予鄭泰發、李清隆等人，於81年3月3日晚上
    8時許，在上開住處為警查獲，當場扣得海洛因毒品粉末（
    塊狀）190.2公克，甲○○因之經臺灣高等法院高雄分院判
    處有期徒刑14年確定，有該院81年度上訴字第2166號刑事判
    決一份附卷可憑。顯然甲○○於81年間，確與販賣海洛因毒
    品有關，其販賣之地點為高雄市新興區○○○路100號1樓；
    另其與辛○○於81年8月10日通話之高雄區電話0000000租用
    權人葉江榮月，係甲○○之胞姊，該電話之裝機地點亦係高
    雄市○○○路100號1樓，該址有燈聲興業有限公司之招牌，
    而甲○○口卡之職業欄即記載燈聲興業有限公司業務經理，
    並為股東，已如前所述。則甲○○為補充貨源，至大陸購得
    海洛因毒品後，因其所接洽之運毒船隻，因遇颱風而延誤出
    港，即找其先前有聯繫之被告，找上辛○○，共同謀議，再
    將該90塊海洛因運送回臺，自屬可能之事，戊○○所供被告
    在大陸接洽情形，應可採信。是該90塊海洛因並未與丙○○
    、戊○○等人謀議出資購買或運輸回台，則該部分之運輸海
    洛因走私毒品之事實，應係甲○○另行起意為營利意圖而販
    入，並與辛○○、被告共謀運輸入台，而乙○○所駕之該船
    隻自基隆出港時，即經辛○○之告知，渠等該次航行係要載
    運毒品，其亦有犯意之聯絡亦明。然丙○○、戊○○等人就
    90 塊海洛因部分與甲○○、丁○○、辛○○、乙○○應無
    犯意聯絡或行為分擔之共犯關係。
三、至於證人即本案之共犯辛○○於本院具結所證，下述證詞不
    足採信之理由。
(一)、其結證：伊不認識被告，伊所稱之周先生及白豬都是丙○○
    。案發前我們就如此叫丙○○，丙○○說發生事情就說周先
    生、白豬，伊只認識丙○○，那時我不敢講。案件在更六還
    是更五才講。我只認識他，什麼都是他跟我講的。我不知道
    琉璃仙境茶藝館在哪裡，我從沒有去過那裡云云。經查：辛○○於調查站、檢察官偵查中即供稱，該毒品係高雄一位周
    姓男子，綽號白豬之人，請伊去載運。再經提示戊○○、丙○○之口卡片，讓辛○○指認，伊於81年8月10日搭機南下
    高雄，丙○○駕駛賓士轎車前去小港機接機，並與伊與周姓
    男子、戊○○共商運輸毒品之事，談話內容包括運輸毒品之
    時間、地點及方式等，我到今天才知道戊○○等人在設計伊
    幫他們運毒，希望貴單位能將他們一網打盡（見81年度偵字
    第2829號卷第15、41、42頁）準此，則其於81年8月26日調
    查人員詢問時，即明白表示丙○○、戊○○、周姓男子等人
    ，顯然周姓男子絕非丙○○，則其於本院95年11月16日具結
    作證，周姓男子非被告云云，固係其本身所共犯此案業經判
    處無期徒刑確定，故而為有利於被告之證詞，亦屬人性之常
    ，其所為證詞，顯係迴護被告之詞，殊非足採。
(二)、再其堅詞，伊所駕駛之「新益豐十二號漁船」，係於81年8
    月15日至「花嶼」附近300公里海域自大陸籍船上之人員，
    將扣案之毒品丟至其船上運回八斗子，未至大陸之汕頭港云
    云。再查：
１、戊○○於本院審理時亦已結證，辛○○與我們在大陸汕頭港
    會合，查扣之毒品、槍彈係在汕頭港裝漁，係被告帶至船上
    ，他還上來飯店對辛○○稱有帶槍，辛○○還說原先沒有講
    到價錢，2支槍他要拿1支來抵，說好之後，被告即下去藏槍
    等語明確。
２、另以辛○○先前於偵查中固亦供稱，係在靠近花嶼3百公尺
    處，大陸漁船人員高喊問「你是否為藍先生？」，我說是，
    即將二袋毒品交給伊云云，然於本院具結，另證稱係以丟包
    之方式，丟上其漁船，其前後所供與所證，一稱是交給伊，
    一稱係丟包過來，前後即有不合。且參以前後所陳，皆係晚
    上時間丟包或交付伊，以本次查扣之毒品及槍枝，毒品數量
    龐大，價格高昂，大陸漁船豈有如此草率，不經清點即將扣
    案之物品交付或丟給辛○○，其所證此部分亦不足採。況且
    戊○○於本院具結時，其所共犯之案件業已假釋中，其並無
    必要，就扣案毒品上漁船之地點故為虛偽之陳述。再81年8
    月15日亦在汕頭港之庚○○亦在本院具結，證明扣案之毒品
    係在汕頭港上船。另原本戊○○等人與被告共同集資買進毒
    品，並無言及槍、彈，則辛○○苟在花嶼附近300公尺海域
    ，由大陸漁船丟包，辛○○既知槍、彈不在原來謀議範圍，
    大陸船豈有如此輕易即將不在謀議範圍之制式槍、彈亦一起
    丟包至辛○○之漁船，亦有啟人疑竇之處？
３、而戊○○於其案更八審時，亦供81年8月18日被告帶辛○○
    去見汕頭港口站對台辦站長詹先生疏通，希望讓辛○○順利
    出港（見該卷一第195頁）。
４、再以下述之事證，亦得認定辛○○於本院具結及其於前案本
    身為被告所供，其船隻並未到汕頭港，僅至花嶼附近300 公
    里海域將扣案之毒品裝船載回台灣與事實不符。
(1)、澎湖列島至基隆約191海哩，有基隆、澎湖、汕頭附近海域
    圖影本在卷（前案更八審卷一第108頁參照）。又澎湖列島
    之花嶼與東沙群島、中國大陸汕頭，三處之坐落位置，恰成
    一個三角形，花嶼在東方（即東經119度至120度與北緯23度
    至24度間）、汕頭在西方（即東經116度至117度與北緯23度
    至24度間），東沙群島在汕頭之南方（即東經116度至117度
    與北緯20度至20.1度間），基隆在花嶼之東北方（即東經
    121度至122度與北緯25至26度間），有中華民國海軍水道圖
    在卷（前案更八審卷二第21 1頁參照）。在臺灣地區於81年
    8月中旬因出現八級颱風馬克，交通部中央氣象局於同年8月
    16日下午4時40分，發布海上颱風警報，於8月19日下午3時
    10分，解除海上颱風警報，8月19日該颱風七級風暴風半徑
    邊緣經過澎湖附近海面。嗣該颱風經東沙島附近向北北東行
    進，進入臺灣海峽南端，由福建漳浦登陸後減弱消失。8月
    19日下午2時該颱風中心位置，約東經117.5度、北緯24度（
    即中國大陸汕頭上方之東北方），8月20日下午2時，該颱風
    預測中心位置約東經117.3度、北緯26度，有交通部中央氣
    象局89年11月6日中象參字第8905657號函暨該局81年颱風警
    報發布概況表、颱風路徑圖資料在卷可憑（前案更八審卷二
    第43頁、44頁參照）。依地理位置，馬克颱風之路徑，係經
    由東沙群島附近向北北東行進，並往花嶼西方之中國大陸行
    進，而「新益豐十二號」漁船於81年8月16日上午停泊之位
    置，茍如辛○○所言係在澎湖花嶼附近，並於81年8月16 日
    自澎湖花嶼朝東北方之基隆八斗子漁港前進，則該漁船行進
    之方向恰與馬克颱風行進路徑相反，自不可能在返航途中遭
    遇颱風。
(2)、辛○○供稱其在澎湖海域自大陸漁船接駁扣案之毒品後，大
    陸漁船於當日晚上即駛離澎湖花嶼海域云云。是依其所述，
    當時該海域之海象並無不利航行之情形，則「新益豐十二號
    」漁船亦可於當晚即駛離開澎湖花嶼海域。查馬克颱風係於
    81年8月16日下午2時在東沙島附近海面形成，隨後以偏北方
    向緩慢移動，交通部中央氣象局係於81年8月16日下午4時40
    分始發布馬克颱風海上颱風警報，有交通部中央氣象局92
    年11月26日覆本院函及所附之81年颱風警報發布概況表、路
    徑圖、天氣圖附卷可憑。則辛○○於同年月15日晚上8、9時
    ，在澎湖花嶼海域接獲扣案之毒品等物後，應可隨即將船、
    貨駛返基隆，而無因颱風警報而逗留澎湖花嶼海域避風之理
    。對此，辛○○雖另又辯稱：81年8月16日，吃飽早餐後，
    啟動引擎時，發現漁船海底水門斷掉，其就用輪胎捆住，綑
    好後已近中午，後來發現風浪變大，聽氣象報告才知有颱風
    ，因怕漁船之海底水門又斷了，故不敢回航云云。與乙○○
    所供係因早上氣象報告說有颱風警報，聽到颱風警報後就在
    花嶼島找避風的地方之情節不符；且「新益豐十二號」漁船
    若係海底水門斷掉，致辛○○於81年8月16日不敢回航，何
    以在海上歷數日後，既未經修理，仍可於同年月21日清晨4
    時起航，並於81年8月22日早上5時10分許準時安全返回基隆
    八斗子漁港，就該等事實辛○○為何前均未提及，直至所述
    遭質疑後，始又稱該漁船之海底水門斷掉，顯然辛○○該等
    所供與事實有所不符。再者，基隆至澎湖列島距離約191 海
    哩，「新益豐十二號」漁船之船速為時速7節（即每小時7海
    哩），為辛○○所自承，是「新益豐十二號」漁船如自基隆
    八斗子漁港出發前往澎湖花嶼島，約需27小時，而「新益豐
    十二號」漁船係於81年8月22日清晨5時10分許返回基隆八斗
    子漁港。依此換算，該漁船若係自澎湖花嶼島附近海域起程
    回航，時間應係於81年8月21日清晨2時10分許起程，然馬克
    颱風海上颱風警報早於8月19日下午3時10分即解除海上颱風
    警報，衡情，辛○○實無於8月19日下午解除海上颱風警報
    後仍不立即返航，卻逗留至8月21日清晨2時10分始起程回航
    之理。是「新益豐十二號」漁船若係自澎湖花嶼返回基隆八
    斗子漁港，不論係於81年8月15日晚上8、9時或8月16日起程
    ，途中均不會遭遇馬克颱風，倘如係在澎湖花嶼躲避馬克颱
    風，亦不可能停留至81年8月21日清晨2時許始起程返航。故
    辛○○、乙○○於前案供稱扣案之毒品等物係於81年8月15
    日晚上在澎湖花嶼附近海域接運乙節，顯係杜撰。
(3)、按基隆至中國大陸汕頭市距離約300海哩，而「新益豐十二
    號」漁船之船速以時速7海哩計算（依船籍卡所載時速7節，
    應為7海哩），自基隆八斗子漁港出發前往大陸地區汕頭港
    ，約需四十餘小時。另「新益豐十二號」漁船，於平常海況
    良好時，並無不能橫渡臺灣海峽進入大陸汕頭之能力，有交
    通部基隆港務局89年10月7日基港航技字第20526號函在卷可
    憑（前案更八審卷一第244頁參照）。且辛○○於調查局供
    稱「新益豐十二號」滿載油料為二千二百至二千四百公升左
    右，本次滿載油料出海，返航後尚餘約略六、七百公升，赴
    花嶼來回需用約一千公升左右油料。查基隆至花嶼來回約
    382海哩（即191海哩乘以2），需用油料約一千公升，依此
    換算則「新益豐十二號」漁船每海哩用油約2.61公升，而基
    隆至中國大陸汕頭來回約600海哩，是以「新益豐十二號」
    漁船自基隆至大陸汕頭來回用油約需1,570公升，故「新益
    豐十二號」漁船以其滿載油料二千二百至二千四百公升（見
    另案被告辛○○於調查站之供詞），行駛一趟基隆至大陸地
    區汕頭港來回耗費油料約1,570公升，應餘約六、七百公升
    ，此亦與辛○○於調查局所供「新益豐十二號」於81年8月
    13日係滿載油料出航，出海後並未另添加油料，該漁船返航
    尚餘油料七百公升等語相符，足認「新益豐十二號」漁船於
    81年8月13日行駛之目的地應係大陸地區汕頭港附近之海域
    。至辛○○透過戊○○於大陸廣東省汕頭市向丁○○要加油
    錢人民幣1,500元，不過是藉機要錢花費。
(4)、乙○○於前案更八審供稱航海著點是以經緯度為依據，而「
    新益豐十二號」漁船於進入八斗子漁港時，為調查人員在漁
    船上查獲中國大陸解放軍海軍司令部印製之「中國沿海航路
    圖集」1冊，有該圖集扣案為憑（81年度偵字第2829號偵查
    卷第181頁參照），其上記載「一一六點五０、二三點一七
    」之數字，該「一一六點五０、二三點一七」數字，係指東
    經116.5度、北緯23.17度，而東經116.5度、北緯23.17度，
    坐落大陸地區廣東省汕頭港附近之海域，有內政部90年2月
    21日台內地字第900  416號函暨附圖在卷（前案更八審卷
    二第143、19 3、195、196頁參照），益徵辛○○於81年8月
    13日駕駛「新益豐十二號」漁船行駛之目的地係大陸地區廣
    東省汕頭港附近之海域，而裝運毒品海洛因之地點，正如戊○○所述，在汕頭港附近（即東經116.  5度、北緯23.17度
    ）。
(5)、「新益豐十二號」漁船，自基隆八斗子漁港出發前往中國大
    陸汕頭，約需40小時，已如前述，故「新益豐十二號」漁船
    於81年8月13日下午1時20分自基隆八斗子漁港出發後，應於
    81年8月15日早上即可抵達中國大陸汕頭港附近海域東經116
    .5 度、北緯23.17度處，當時尚無颱風，再「新益豐十二號
    」漁船係於81年8月22日清晨5時10分入基隆八斗子漁港，依
    此倒算42、43小時，該漁船應係於81年8月20日上午，自中
    國大陸汕頭港附近海域東經116.5度、北緯23.17度處起程返
    航，當時馬克颱風亦已消失；此益證辛○○係駕船至大陸汕
    頭港運送上開毒品。另馬克颱風為輕度颱風，近中心最大風
    速估計為八級風，最大陣風為十級風，於81年8月19日9時左
    右，其中心由福建省張浦附近登陸，進入大陸後快速減弱為
    熱帶性低氣壓，依81年8月17日至19日發布之地面天氣圖顯
    示，其七級風暴風半徑估計為100公里，其範圍並未曾涵蓋
    汕頭市，此有交通部中央氣象局92年11月26日中象參字第
    0920005995號函附於前案卷可憑，則戊○○所為被查扣之毒
    品係於81年8月16日分由被告、甲○○及大陸毒梟將之搬運
    上船之供述即為可採，蓋當時汕頭港口未為颱風所壟罩，搬
    運毒品上船並不受影響。
(6)、綜上，辛○○上開所證即有所隱瞞，其有至大陸地區廣東省
    汕頭港載運毒品之事，既與證據所呈之事實較為吻合，則本
    案證人丙○○、戊○○、庚○○所證稱當時係洽談至大陸地
    區廣東省汕頭港運毒等情即有其可信度。
四、至於庚○○所證，發起人是香港人，槍、彈非被告所有。己○○所證，在「琉璃仙境茶藝館」並未談到毒品之事。辛○○所證，伊未到過「琉璃仙境茶藝館」。丙○○於原審所證
    ，伊借10萬元係借給辛○○，辛○○稱其朋友要開自助餐廳
    。本院認：本院之主導既係被告，而小李亦係被告找來，且
    以本案之共犯除小李外，苟若小李真係發起人，其並非台灣
    人，要以何管道發起，亦有疑問？而被告係實際上在大陸與
    小李接觸之人，槍、彈運輸入港既非在原謀議範圍，而辛○○亦非在大陸有與大陸之毒販有接觸之人，則槍彈當係被告
    所帶上船。辛○○則有2次南下高雄，亦為其所供明，而後1
    次南下高雄係被通知何時可以出港載毒品，若無前一次之洽
    談，辛○○豈能無故被通知要載毒品之事？再匯至辛○○之
    母親帳戶立10萬元，係為給付其船隻加油之款項，亦據戊○○證明無訛，並非單純丙○○借給辛○○之借款亦明。則上
    開4人此部分在本院所證，與現有之事證有違，均難採憑。
五、綜上所陳，被告自白其共同運輸、販賣海洛因，應與事實相
    符，其否認運輸槍彈，則不足採信。另前開監聽電話錄音，
    雖有出現「小蔡」之人，丙○○供稱「小蔡」係住於其與己○○間之友人，有時會轉交東西，而就該談話內容，尚難看
    出「小蔡」亦有參與本件之走私及運送犯行，難認「小蔡」
    亦有共犯關係，附此敘明。至於81年8月22日辛○○被調查
    局人員查獲後，依上開丙○○與戊○○間之監聽電話錄音，
    有談及辛○○之妹妹打電話告知辛○○被捕之事，惟因辛○○係丙○○介紹給丁○○等人運送毒品海洛因之人，丙○○
    、戊○○本身亦可購得部分之海洛因塊，而辛○○之妹妹未
    必認識丁○○等人，則其打電話告知丙○○，亦難因此即認
    丙○○、戊○○即係主謀，亦併此敘明。
六、綜上所述，被告辯稱槍、彈非伊所有云云，並不足採。本案
    事證明確，被告犯行堪可認定，應依法論科。
七、論罪科刑：
(一)、按海洛因係毒品危害防制條例第2條（修正前肅清煙毒條例
    第2條）所稱之毒品（當時並未區分毒品級數），復為懲治
    走私條例公告管制物品項目及其數額中甲項所示不限數額之
    管制進出口物品；又自大陸地區私運物品進入臺灣地區，依
    懲治走私條例第12條規定以私運物品進口論。另修正前肅清
    煙毒條例第5條第1項所定之販賣毒品罪，並不以販入之後復
    行賣出為構成要件，如以營利為目的將毒品購入或將毒品賣
    出，有一於此，其犯罪行為即已完成（最高法院25年非字第
    123號判例意旨參照）。另案被告丙○○、戊○○供述販賣
    毒品海洛因有一倍之利潤，足見該集團係以營利為目的，其
    等行為已該當於販賣毒品既遂罪（至於被告等共謀自中國大
    陸私運毒品海洛因入臺販售牟利，未經許可，船舶航行至大
    陸地區，雖違反臺灣地區與大陸地區人民關係條例第28條第
    1項之規定，由中國大陸汕頭港附近之海域，將海洛因毒品
    以漁船私運進入屬臺灣地區之基隆八斗子漁港，惟臺灣地區
    與大陸地區人民關係條例於81年7月31日經總統明令制定公
    佈，第96條規定：本條例施行細則及施行日期，由行政院定
    之。而行政院係於81年9月16日以臺法字第3166號令發布
    定自81年9月18日起施行，本件犯行之行為終止日為81年8
    月22日，斯時上開條例尚未施行，被告等所為，應無該條例
    之罰責適用）。
(二)、核被告所為，係犯行為時即修正前（81年7月27日總統公布
    、同年月29日生效）肅清煙毒條例第5條第1項之販賣毒品及
    運輸毒品罪（另就甲○○所購得之90塊海洛因運送回台部分
    ，被告僅犯運輸毒品罪，理由詳下述）修正前（79年7月16
    日總統公布，同年月18日生效）槍砲彈藥刀械管制條例第7
    條第2項未經許可運輸手槍罪及同條例第11條第1項之未經許
    可運輸彈藥罪、修正前（81年7月29日總統公布，同年月31
    日生效）懲治走私條例第2條第1項之私運管制物品進口罪。
    查肅清煙毒條例於87年5月20日公布修正名稱為毒品危害防
    制條例，自87年5月22日起生效，92年7月9日修正公布，並
    自公布後6個月施行，即自93年1月9日施行，（按87年5月20
    日公布修正者，係將肅清煙毒條例名稱修正為毒品危害防制
    條例，其立法目的，在以毒品危害防制條例取代肅清煙毒條
    例，是肅清煙毒條例雖曰修正名稱，然因修正名稱前後，被
    告行為在行為時至裁判時，均有刑罰規定，該條例之名稱修
    正，自屬刑法第2條第1項之行為後法律有變更，而非法律之
    廢止）。被告行為後法律變更，經比較新舊槍砲彈藥刀械管
    制條例上開條文其後分別於86年、94年修訂，懲治走私條例
    第2條第1項於91年6月26日修正公布，同年月28日生效。被
    告行為後法律變更，經比較新舊法結果，以舊法最有利於被
    告【販賣毒品罪部分，87年5月20日、92年7 月9日修正公佈
    （93年1月9日施行）之毒品危害防治條例第4條第1項，其販
    賣海洛因毒品者處死刑或無期徒刑，惟處無期徒刑者得併科
    新臺幣10,000,000元以下罰金，修正前之舊法肅清煙毒條例
    第5條第1項，販賣毒品者雖亦處死刑或無期徒刑，然並無併
    科罰金刑之規定；運輸槍彈部分，最新修正之槍砲彈藥刀械
    管制條例第7條第1項針對運輸手槍罪，處死刑、無期徒刑或
    7年以上有期徒刑；處徒刑者，併科新臺幣30,000,000元以
    下罰金，同條例第12條第1項針對運輸子彈罪，處1年以上7
    年以下有期徒刑，併科新臺幣5,000,000元以下罰金，較諸
    被告行為時之同條例相關規定為重；而被告行為時之槍砲彈
    藥刀械管制條例第11條第1項針對運輸子彈罪，處6月以上5
    年以下有期徒刑；該條例針對運輸手槍罪處7條第2項未經許
    可運輸手槍罪處，處5年以上有期徒刑。走私罪部分，懲治
    走私條例第2條第1項雖均處7年以下有期徒刑，惟修正後得
    併科新臺幣3,000, 000元以下之罰金，較之舊法得併科新臺
    幣200,000元罰金為高】，均應依刑法第2條第1項前段規定
    ，適用修正前之規定處斷。
(三)、被告所犯行時肅清煙毒條例第5條第1項之運輸毒品罪（辛○○等人載運海洛因88塊及扣案之槍、彈入港時，被告之持有
    該毒品及槍彈之低度行為，為運輸毒品、槍、彈之高度行為
    所吸收，均不另論罪）、行為時槍砲彈藥刀械管制條例第7
    條第2項未經許可運輸手槍罪及同條例第11條第1項之未經許
    可運輸彈藥罪、行為時懲治走私條例第2條第1項私運管制物
    品進口罪，係以一行為觸犯數罪名，為想像競合犯，應依法
    從較重之運輸毒品罪處斷。查被告行為後，94年2月2日修正
    公布之刑法，自95年7月1日施行，修正後之刑法刪除第55條
    關於牽連犯之規定，則所犯上述各罪應依數罪併罰之規定分
    論併罰。比較新舊法之規定，修正後之規定並非較有利於被
    告，依刑法第2條第1項前段之規定，應適用行為時之法律，
    即適用修正前刑法第55條牽連犯之規定，對被告較有利。
    本件被告所犯上開犯販賣毒品、運輸毒品罪間有方法與結果
    之牽連犯關係，為裁判上一罪關係之牽連犯，應依刑法第55
    條之規定，從情節較重之販賣毒品罪處斷。公訴人認被告所
    為之運輸毒品與販賣毒品為同一行為所觸犯，為想像競合犯
    云云，惟運輸毒品與販賣毒品有方法結果之牽連關係，有最
    高法院73年度台覆17號判例參照。則公訴人此部分所認被告
    販賣毒品與運輸毒品係想像競合犯云云，尚有誤認。被告所
    為上揭所犯毒品海洛因部分（88塊），與己○○、庚○○、
    辛○○、乙○○（其無販賣毒品罪）、戊○○、丙○○、不
    詳姓名之香港成年男子「小李」間；就運輸毒品海洛因部分
    （90塊），與甲○○、辛○○、乙○○間，就運輸槍、彈部
    分，與辛○○、乙○○間；互有犯意之聯絡及行為之分擔，
    均應論以共同正犯。
(四)、原審以被告罪證明確，予以論罪科刑，固非無據。惟原判決
    就被告對甲○○購得之90塊海洛因部分，並無與之共同意
    圖營利而販入，被告即難論以販賣毒品（理由詳下述）。原
    判決竟論被告就90塊海洛因部分，亦犯有販賣毒品罪，即有
    誤認被告就辛○○向基隆市警察局所虛報之出港目的港、
    事由，被告並無與之共犯使公務員登載不實（理由詳下述）
    ，原判決認被告犯有此罪尚有未洽。就被告所為販賣毒品
    、運輸毒品罪及使公務員登載不實罪間，論以牽連犯，未及
    依95年7月1日修正廢止之牽連犯，比較適用應依刑法第2條
    第1項前段之規定，仍依刑法第55條之規定，論以牽連犯，
    亦有不合。原判決比較被告所犯之各該罪名，應依修正後
    之刑法第2條第1項前段之規定適用行為時法處斷，惟原判決
    採修正前刑法第2條第1項後段之規定，適用行為時之上揭罪
    名，復有未合。被告上訴意旨仍執陳詞，否認犯罪，雖不可
    採；惟原判決既有可議之處，即屬無可維持，應由本院予以
    撤銷改判。爰審酌：被告行為時肅清煙毒條例第5條第1項之
    販賣或運輸毒品罪，其法定本刑為死刑或無期徒刑，而其等
    共同私運來臺之海洛因毒品共有178塊，該等毒品如流入國
    內，將戕害國人身心健康，貽毒社會及國家安全至深且遠，
    所生危害不可謂小。被告除運輸、販賣海洛因外，另運輸槍
    彈來臺，其惡性雖較其餘共犯為重，檢察官亦據此求處被告
    死刑，惟本院慮及上開毒品、槍彈甫靠岸即遭查獲，幸未流
    入市面，及其犯罪之動機、目的、並無犯案之紀錄，素行尚
    佳，暨被告犯後終能坦承部分犯行之態度，認尚無處以極刑
    之必要等一切情狀，量處如主文第2項所示之刑，並依刑法
    第37條第1項之規定宣告褫奪公權終身。
(五)、按沒收物之執行完畢與沒收物之不存在，並非一事，因犯罪
    依法必須沒收之物，雖已於共犯中之一人確定判決諭知沒收
    ，並已執行完畢，對於其他共犯之判決，仍應宣告沒收。蓋
    因此種沒收之諭知，對於嗣後判決之共犯，仍不失為從刑，
    且在必須沒收之列，倘以該沒收物已因其他共犯判決諭知沒
    收確定，並經執行完畢為理由，而不為沒收之諭知，於法即
    有未合。最高法院94年度台上字第1017號判決意旨參照。
   「新益豐十二號」漁船（船籍證字號為AS字第04366號）1艘
    ，係供被告及其共犯運輸毒品犯罪之用，且為共犯辛○○所
    有，業據辛○○供明（見前案卷更(八)卷第12頁，及船籍資料
    登記為辛○○可考）；而「中國沿海航路圖集」1冊，係共
    犯乙○○所有，供本次運輸毒品犯罪標示接運地點用，亦屬
    供運輸毒品犯罪之用，應依修正前肅清煙毒條例第13條第1
    項規定沒收。又查獲之手槍2把（含彈匣2個）、子彈78發（
    原為82發，經送鑑定試射4發），均係違禁物，應依刑法第
    38條第1項第1款併予宣告沒收。扣案之毒品海洛因178塊，
    則應依修正前肅清煙毒條例第12條前段規定諭知沒收並銷燬
    之（被告運輸毒品海洛因，依修正前肅清煙毒條例第12條前
    段規定：「查獲之煙毒沒收銷燬之」是為原則，後段規定：
    「但煙毒合於製藥之用，法令有特別規定者，依其規定」乃
    屬例外，對於應行沒收之煙毒認毋庸復為銷燬之諭知，乃因
    修正前肅清煙毒條例施行細則第21條有煙毒經化驗合於製藥
    之用者，於累計至一定數量後，應彙繳行政院衛生署統籌製
    藥之特別規定，然該條文業經內政部於82年7月28日以台82
    內警字第8285629號函令修正發布，將合於製藥用之煙毒彙
    繳製藥之規定刪除，明定「扣押之煙毒，於裁判確定後，由
    檢察機關擇期會同有關機關公開銷燬之」，並自82年7月30
    日起生效，該施行細則第21條既經修正如上，則煙毒案件所
    查獲之煙毒，自無從引據肅清煙毒條例第12條後段之例外規
    定，僅為沒收之諭知，應適用該條前段之原則規定，併諭知
    沒收銷燬之，有最高法院82年10月19日82年度第11次刑事庭
    會議決議可資參照）；又扣案旅行袋2只，係被告等運輸毒
    品犯罪行為所用物品，應依修正前肅清煙毒條例第13條第1
    項宣告沒收。而上開部分物品雖均已於戊○○、丙○○、辛○○之前案確定判決中宣告沒收、銷燬，然依共犯責任共同
    原則，仍依於本案中併予宣告沒收、銷燬，一併指明。
八、公訴意旨就下述之事實，本院認不構成犯罪之理由：
(一)、就扣案之毒品海洛因90塊（甲○○向大陸毒販購得部分）經
    甲○○、被告與辛○○商討，得辛○○同意後，亦一併載運
    回台灣部分，公訴人認此部分，被告亦犯有販賣毒品罪。經
    查：
    此部分原不在戊○○、丙○○、庚○○、己○○、小李等人
    在「琉璃仙境茶藝館」商討之協議範圍，而甲○○未出席該
    次之商討會，亦有戊○○等證人之證明，再監聽譯文亦無甲○○與戊○○、丙○○等人之對話，則甲○○所購得之毒品
    ，應係其本人基於營利意圖所買，與被告等人無涉。僅因甲○○原要載運之船隻遇馬克颱風而自台灣延誤出航，而臨時
    經認識之被告，二人再與辛○○共同商妥由辛○○之船隻載
    運該90塊海洛因回台，則被告對該90塊之海洛因，在甲○○
    購買時並無與甲○○有共同營利之意圖至明。另該90塊海洛
    因甫運抵八斗子漁港即為警查獲，亦未有賣出之情，從而此
    部分被告所為尚無販賣毒品罪，公訴人認被告此部分亦犯有
    共同販賣毒品，即有未洽，惟因此部分與上開論罪88塊海洛
    因部分一併被查獲，則與該88塊海洛因被告被論處販賣毒品
    部分有實質上一罪之關係，即毋庸另為無罪之諭知。
(二)、就辛○○、乙○○運輸毒品之船隻「新益豐十二號」向基隆
    市警察局所申報出港之目的地及事由為至澎湖海域捕小卷部
    分，公訴人認被告此部分亦有共犯使公務員登載不實罪云云
    。經查：
１、由上開事證，得知乙○○係在該漁船出港後，始經辛○○之
    告知該次航行之目的即係要載毒品海洛因等情，則乙○○應
    對辛○○所申報之出港事由及目的港，並非知情，此部分難
    認，乙○○亦有共犯關係，先予敘明。
２、由上開戊○○等人之證述及渠等在前案歷審之供陳，在「琉
    璃仙境茶藝館」謀議時，並無言及要以虛報目的港及出港事
    由來達到運輸毒品之目的。
３、細稽監聽而得之錄音內容，被告或辛○○等人亦無談及要以
    虛報出港事由及目的港達到運送毒品之目的。
４、再以被告並無船員或船長之經歷，以一般人之認知，應不知
    出港時要向航警局申報目的港及出港之事由，則被告當亦不
    知辛○○就「新益豐十二號」之出港係以如此之方式來申報
    出港，是此部分亦難認被告與辛○○、甲○○等人有犯意之
    聯繫，而被告亦非實際申報之行為人，從而此部分即難認被
    告有使公務員登載不實罪，惟此部分與販賣毒品、運輸毒品
    部分有牽連犯之裁判上一罪之關係，即毋庸另為無罪之諭知
    。
據上論斷，應依刑事訴訟法第369條第1項前段、第364條、第299
條第1項前段，行為時肅清煙毒條例第5條第1項、第12條前段、
第13條第1項，行為時槍砲彈藥刀械管制條例第7條第2項、第11
條第1項，行為時懲治走私條例第2條第1項、第11條、第12條，
刑法第11條、第2條第1項前段、第28條、修正前刑法第55條、刑
法第37條第1項、第38條第1項第1款，判決如主文。
本案經檢察官柯麗鈴到庭執行職務。
中    華    民    國    95    年    12  月    21    日
                  刑事第十四庭  審判長法  官   蘇隆惠
                                      法  官   郭豫珍
                                      法  官   林秀鳳
以上正本證明與原本無異。
如不服本判決，應於收受送達後十日內向本院提出上訴書狀，其
未敘述上訴之理由者並得於提起上訴後十日內向本院補提理由書
（均須按他造當事人之人數附繕本）。
                                      書記官   耿鳳君
中    華    民    國    95    年    12    月    22    日
附錄：本案論罪科刑法條全文
修正前行為時肅清煙毒條例第5條第1項：
販賣﹑運輸﹑製造毒品﹑鴉片或麻煙者，處死刑或無期徒刑。
修正前行為時槍砲彈藥刀械管制條例第7條第2項：
未經許可，製造、販賣或運輸普通步槍、馬槍、手槍或各類炸彈
者，處5年以上有期徒刑。
修正前行為時槍砲彈藥刀械管制條例第11條第1項：
未經許可製造、販賣或運輸彈藥者，處6 月以上5 年以下有期徒
刑。
修正前行為時懲治走私條例第2條第1項：
私運管制物品進口、出口逾公告數額者，處7 年以下有期徒刑，
得併科新臺幣20萬元以下罰金。
刑法第214條：
明知為不實之事項，而使公務員登載於職務上所掌之公文書，足
以生損害於公眾或他人者，處3年以下有期徒刑、拘役或500元以
下罰金。


司法院資訊處製作；財團法人民間司法改革基金會備份。
